【裁判字號】    99,易,360
【裁判日期】    991022
【裁判案由】    竊盜
【裁判全文】
臺灣花蓮地方法院刑事判決               99年度易字第360號
公  訴  人  臺灣花蓮地方法院檢察署檢察官
被      告  乙○○
上列被告因竊盜案件，經檢察官提起公訴（99年度偵字第3598號
），被告於本院準備程序中就被訴事實為有罪陳述，本院裁定改
依簡式程序審理，判決如下：
    主      文
乙○○犯攜帶兇器竊盜罪，共貳罪，各處有期徒刑陸月，如易科
罰金，均以新臺幣壹仟元折算壹日，扣案之破壞剪壹支均於各犯
罪項下沒收之。又犯攜帶兇器竊盜未遂罪，處有期徒刑參月，如
易科罰金，以新臺幣壹仟元折算壹日，扣案之破壞剪壹支沒收。
應執行有期徒刑壹年，如易科罰金，以新臺幣壹仟元折算壹日，
扣案之破壞剪壹支沒收。
    事      實
一、乙○○於民國99年7月18日凌晨2時30分許，駕駛車號DO-658
    7 號自小貨車，至花蓮縣吉安鄉○○村○○○街73巷旁工地
    ，基於意圖為自己不法所有之犯意，攜帶其所有客觀上足以
    威脅人之生命、身體安全可供兇器使用之破壞剪1 支，以破
    壞電瓶連接線之方式，竊取丁○○所有之車號985-BH吊卡車
    電瓶2 只得手。其隨即另基於意圖為自己不法所有之犯意，
    持上開破壞剪1 支，以同樣方式欲竊取同地點甲○○所有之
    挖土機電瓶時，因該電瓶焊有防盜鋼條而未得逞。又其於同
    日晚間9 時許，駕駛上開自小貨車前往花蓮縣花蓮市○○○
    街與國民八街旁空地，另基於意圖為自己不法所有之犯意，
    持上開破壞剪1支，以前揭方式竊取丙○○所有之838-ZA 營
    業曳引車電瓶2只及電池白鐵蓋1個得逞。因乙○○將所竊得
    前述之物均藏放於花蓮縣花蓮市○○○街43號旁空地草堆內
    ，為警發覺有異而於該處埋伏，嗣乙○○於99年7月19 日下
    午5 時許前往該處欲取走贓物時，經警當場查獲，始循線得
    知上情，並扣得上述破壞剪1支。
二、案經花蓮縣警察局花蓮分局報請臺灣花蓮地方法院檢察署檢
    察官偵查起訴。
    理      由
一、上開犯罪事實迭據被告乙○○於警詢、偵查中及本院審理時
    自白不諱，核與證人即被害人丙○○、丁○○、甲○○等人
    於警詢中指述之情節相符，並有扣押筆錄、扣押物品目錄表
    、扣押物品收據、贓物認領保管單及現場照片附卷足稽，足
    認被告自白與事實相符，得作為不利被告認定之依據，被告
    犯行洵堪認定，應依法論科。
二、按刑法第321條第1 項第3款之攜帶兇器竊盜罪，係以行為人
    攜帶兇器竊盜為其加重條件，此所謂兇器，其種類並無限制
    ，凡客觀上足對人之生命、身體、安全構成威脅，具有危險
    性之兇器均屬之，且祇須行竊時攜帶此種具有危險性之兇器
    為已足，並不以攜帶之初有行兇之意圖為必要，此有最高法
    院79年臺上字第5253號判例意旨可資參照。被告竊取上開物
    品所使用之破壞剪，係金屬製成；頗具重量；剪口銳利，業
    經本院當庭勘驗在案，有勘驗筆錄附卷可稽，可認該破壞剪
    客觀上為足以殺傷人生命、身體之器械，顯屬具有危險性之
    兇器。核被告乙○○就竊取被害人丁○○之吊卡車電瓶2 只
    ；被害人丙○○之曳引車電瓶2只、電池白鐵蓋1個部分，係
    犯刑法第321條第1項第3款之攜帶兇器竊盜罪2罪。而被告就
    竊取甲○○所有之挖土機電瓶時，因該電瓶有防盜措施而未
    得逞，核其此部分所為，係犯刑法第321條第2項、第1項第3
    款之攜帶兇器竊盜未遂罪。其所犯攜帶兇器竊盜未遂罪，依
    刑法第25條第2 項規定，按既遂犯之刑度減輕其刑。又其所
    犯上開3 罪，犯意各別，行為互異，侵害不同之被害人之法
    益，應予分論併罰。爰審酌被告不思以正當方法賺取財物，
    為圖謀不法利得，不知尊重他人之財產權而竊取他人財物，
    屢犯同質性竊盜案，惟衡酌被告所竊得之財物價值尚非甚鉅
    ，於本院審理時亦坦承犯行，態度尚可，及其犯罪之目的、
    動機非善、智識程度一般等一切情狀，分別量處如主文所示
    之刑，諭知易科罰金折算標準，並定執行刑，及諭知易科罰
    金折算標準。扣案之破壞剪1 支，為被告所有供犯罪所用之
    物，業據被告供明在卷，爰依刑法第38條第1項第2款之規定
    ，併予宣告沒收。
據上論斷，依刑事訴訟法第273條之1、第299條第1項前段，刑法
第321條第1項第3款、第2項、第25條第2項、第41條第1項前段、
第51條第5款、第38條第1項第2款，刑法施行法第1條之1第1項、
第2項前段，判決如主文。
本案經檢察官陳玫琪到庭執行職務。
中    華    民    國    99    年    10    月    22    日
                  刑事第一庭     法  官 劉柏駿
以上正本證明與原本無異。
如不服本判決應於收受送達後10日內向本院提出上訴書狀，並應
敘述具體理由；其未敘述上訴理由者，應於上訴期間屆滿後20日
內向本院補提理由書（均須按他造當事人之人數附繕本）。「切
勿逕送上級法院」。告訴人或被害人對於本判決如有不服，請書
具不服之理由狀，請求檢察官上訴者，其上訴期間之計算係以檢
察官收受判決正本之日期為準。
中    華    民    國    99    年    10    月    22    日
                                 書記官
附錄所犯法條：
中華民國刑法第321條
犯竊盜罪而有左列情形之一者，處 6 月以上、 5 年以下有期徒
刑：
一、於夜間侵入住宅或有人居住之建築物、船艦或隱匿其內而犯
    之者。
二、毀越門扇、牆垣或其他安全設備而犯之者。
三、攜帶兇器而犯之者。
四、結夥三人以上而犯之者。
五、乘火災、水災或其他災害之際而犯之者。
六、在車站或埠頭而犯之者。
前項之未遂犯罰之。

司法院資訊處製作；財團法人民間司法改革基金會備份。
